# 请教陈版，关于应收款账龄是否可以重新计算问题

提问人：wx_5a169025c32e 时间：2017-11-23 17:19:50
请教陈版及各位前辈： A公司拟处置持有的联营企业B的股权，受让方为C,股权处置方案中包含债权代偿条款：即C需要代B偿还所欠A公司的款项。A、C双方于 2017 年 10 月签署正式协议，且A已收取交易对价的40%，但截至 2017 年 12 月 31 日股权尚未完成交割过户。签订股权处置协议之前，A公司已对应收B公司的上述债权按账龄 3 年以上的政策计提坏账准备。 请问下陈版：期末A公司可以根据代偿协议重新计算对B的坏账准备（单项计提，转回原按照三年以上账龄计提的坏账）吗，是否需要视同与股权处置协议为一揽子协议，在股权未完成交割之前维持原账龄呢？谢谢陈版。

回答人：chenyiwei
关键是该笔债权的主债务人是B还是C。如果仍然是C，且C的财务状况无根本变化的，则坏账准备维持原金额；如果主债务人变为B，且B的偿债能力显著强于C，则可以转回部分坏账准备。